臺灣臺中地方法院刑事判決　　　　　　　96年度訴字第1673號
公　訴　人　臺灣臺中地方法院檢察署檢察官
被　　　告　乙○○
　　　　　　　　　　國民
選任辯護人　陳光龍律師
被　　　告　甲○○
　　　　　　　　　　國民
選任辯護人　張績寶律師
　　　　　　張繼準律師
上列被告因違反槍砲彈藥刀械管制條例案件，經檢察官提起公訴
（96年度偵字第2712號），本院判決如下：
    主    文
乙○○、甲○○共同未經許可，持有可發射金屬具有殺傷力之空
氣長槍，各處有期徒刑壹年捌月，均併科罰金新臺幣伍萬元，罰
金如易服勞役，均以新臺幣壹仟元折算壹日。均緩刑肆年，並均
各向公庫支付新臺幣壹拾萬元（已交付）。扣案槍枝管制編號：
0000000000號仿德國98Ｋ步槍之空氣長槍壹支（含彈匣）及威猛
牌瓦斯鋼瓶壹瓶，均沒收。
    事    實
一、乙○○、甲○○均明知空氣槍為槍砲彈藥刀械管制條例所管
    制之物品，非經中央主管機關許可，不得持有，詎乙○○仍
    於民國九十四年四、五月間，在臺中市○○○街附近之「追
    獵者玩具店」，以新臺幣一萬四千五百元之價格，購得具有
    殺傷力之空氣長槍（槍枝管制編號：0000000000）一支後，
    即未經許可而持有該槍枝，並將之藏放在其位於臺中縣大里
    市○○里○○○街52巷20號之住處，之後並邀請友人甲○○
    前往其住處，以小桶子為目標試射或以靶紙進行射擊比賽而
    把玩上開空氣長槍多次，甲○○自斯時起，即與乙○○基於
    犯意聯絡，共同未經許可，而無故持有上開具有殺傷力之空
    氣長槍。迄於九十五年十一月十二日十五時許，乙○○與甲
    ○○共同攜帶上開空氣長槍，至臺中縣烏日鄉○○村○○路
    ○ 段506巷418弄165號對面之空地，於前開空氣長槍內裝填
    瓦斯並以直徑6mm之鐵珠持以射獵小鳥之際，為巡邏員警發
    現而當場查獲，並扣得上開具殺傷力之空氣長槍一支及供該
    槍枝使用之瓦斯瓶一瓶。（另一併扣獲不具殺傷力之槍枝管
    制編號0000000000之空氣長槍一支。）
二、案經臺中縣警察局烏日分局報告臺灣臺中地方法院檢察署檢
    察官偵查起訴。
    理    由
甲、證據能力方面：按刑事訴訟法第一百五十九條之四對於具有
    高度特別可信之文書如公務文書等，在兼具公示性、例行性
    或機械性、良心性及制裁性等原則下，雖屬傳聞證據，例外
    容許作為證據使用。因此，採取容許特信性文書作為證據，
    應注意該文書之製作，是否係於例行性的公務或業務過程中
    ，基於觀察或發現而當場或即時記載之特徵（最高法院九十
    四年臺上字第一三六一號判決意旨參照）。本件內政部警政
    署刑事警察局槍彈鑑定書固屬被告以外之人於審判外之書面
    陳述，惟上開鑑定文書係該局實施鑑定之人員依專業知識經
    驗就送鑑事項，於例行之公務中，機械性陳述其判斷意見，
    記載於鑑驗通知書上以為證明具有殺傷力等情，且查無顯不
    可信之情況，是上開鑑定文書之性質為公務員職務上製作之
    證明文書，依刑事訴訟法第一百五十九條之四第一款規定，
    自有證據能力。
乙、得心證之理由：
一、訊據被告乙○○、甲○○對上揭犯罪事實，業均於本院審理
    時坦承不諱，並有扣案具殺傷力之瓦斯長槍一支（槍枝管制
    編號0000000000號）、瓦斯鋼瓶一個可資佐證，復有臺中縣
    警察局烏日分局搜索扣押筆錄、扣押物品目錄表、扣押物品
    清單、槍枝相片、刑案現場測繪圖附卷可稽。又扣案之瓦斯
    長槍一支（含彈匣一個）經送內政部警政署刑事警察局鑑定
    結果，認為：「四、送鑑瓦斯長槍壹枝（槍枝管制編號0000
    000000號），認係以填充氣體式空氣長槍，機械性能良好，
    經裝填直徑約6mm、重量約0.88g鋼珠試射次，測得鋼珠速
    度為118、119、120公尺／秒，計算其動能為6.13、6.23、
    6.34焦耳，單位面積動能分別為21.67、22.04、22.41焦耳
    ／平方公分。詳如照片七至九。五、殺傷力之相關數據：依
    日本科學警察研究所之研究結果，彈丸單位面積動能達20焦
    耳／平方公分，則足以穿入人體皮肉層。」等情，亦有該局
    九十六年一月十九日刑鑑字第０九六０００一九六六號函一
    份在卷可按，依前開鑑定結果之說明可知，該扣案槍枝管制
    編號0000000000號之空氣長槍確實具有殺傷力，足認被告乙
    ○○、犯茂林之自白，應與事實相符，而堪採信。（至被告
    乙○○、甲○○雖曾一度否認犯案，並辯稱：不知道空氣長
    槍有殺傷力，平常只是拿來以塑膠ＢＢ彈射標靶把玩而已云
    云。惟被告乙○○、甲○○已於審理中坦認犯行，且被告二
    人既坦承係以鋼珠裝填空氣長槍欲射獵小鳥，當知該等空氣
    長槍具備殺傷力無疑，是其等事後坦認部分較與事實相符而
    堪為採信，附此敘明。）本件事證明確，被告乙○○、甲○
    ○之犯行，堪以認定。
二、按未經許可寄藏、持有槍砲、彈藥等罪，其寄藏、持有之繼
    續，為行為之繼續，並非狀態之繼續，故一經寄藏、持有，
    其犯罪即告成立，但其完結，須繼續至寄藏、持有行為終了
    時為止，此有最高法院八十八年度台抗字第一六八號裁定可
    資參照，則被告乙○○、甲○○上開持有可發射金屬具有殺
    傷力之空氣長槍之行為既係於查獲當日即九十五年十一月十
    二日始行終了。是核被告二人所為，係犯槍砲彈藥刀械管制
    條例第八條第四項之未經許可持有可發射金屬具有殺傷力之
    空氣槍罪。又被告二人就前開犯罪間，具有犯意之聯絡及行
    為之分擔，應論以共同正犯。另按刑法第五十九條之酌量減
    輕其刑，必於犯罪之情狀，在客觀上足以引起一般同情，認
    為即予宣告法定最低度刑期，猶嫌過重者，始有其適用（最
    高法院五十一年度臺上字第八九九號判例意旨可資參照），
    經查本案被告二人均無前科，亦素行良好，且持有前開空氣
    長槍並未作為不法用途，卻致罹最輕法定刑為有期徒刑三年
    之重罪，相較於持槍進而侵害他人法益及其所犯罪名刑度之
    輕重而言，如科以被告二人法定最輕本刑，猶嫌過重，均依
    刑法第五十九條規定，減輕其刑。爰審酌被告二人持有可發
    射金屬具殺傷力之空氣槍，對社會治安有潛在之危害，惟其
    等未曾持槍犯案，持槍之數量亦僅有一支，殺傷力亦僅逾標
    準值不多，原本之用意亦在於把玩，及其等犯罪後均已坦承
    犯行，態度良好等一切情狀，量處如主文所示之刑，併依刑
    法第四十二條第三項前段之規定，諭知罰金易服勞役之折算
    標準，以示懲儆。末查，被告乙○○、甲○○二人前皆未曾
    因故意犯罪受有期徒刑以上刑之宣告，有臺灣高等法院被告
    前案紀錄表在卷可稽，其二人因一時失慮，致犯刑章，事後
    深具悔意，經此罪刑之宣告後，應知警惕，信無再犯之虞，
    且其中被告乙○○自九十四年十一月間即獨資經營建華熔接
    所迄今，而被告甲○○則任職於國立臺中商業專科學校之駕
    駛等節，分別有財政部臺灣省中區國稅局營業人使用統一發
    票購票證、國立臺中商業專科學校教職員識別證影本附卷可
    考，顯見均具有正當職業，本院綜核各情，因認上開對被告
    乙○○、甲○○二人所宣告之刑，以暫不執行為適當，爰各
    依刑法第七十四條第一項第一款規定，均併予宣告緩刑四年
    ，且均依同條第二項第四款規定，並命其分別向公庫支付十
    萬元（二人均已繳納，有本院自行收納款項統一收據在卷可
    稽），以勵自新。
四、而扣案槍枝管制編號：0000000000號之仿德國98Ｋ步槍之空
    氣長槍一支（含彈匣），係違禁物，應依刑法第三十八條第
    一項第一款規定，予以宣告沒收。而扣案威猛牌瓦斯鋼瓶一
    瓶，係被告乙○○所有，且係供持有可發射金屬具有殺傷力
    之空氣槍所用或預備之物，應依刑法第三十八條第一項第二
    款規定宣告沒收。另扣案尚有不具殺傷力之槍枝管制編號00
    00000000之空氣長槍一支，經內政部警政署刑事警查局鑑驗
    結果認係以填充氣體式空氣長槍，機械性能良好，經裝填直
    徑約6mm、重量約0.88g鋼珠試射次，測得鋼珠速度為88、
    88、85公尺／秒，計算其動能為3.41、3.41、3.18焦耳，單
    位面積動能分別為12.05、12.05、11.24焦耳／平方公分，
    ，尚非具有殺傷力而非違禁物，有該局刑鑑字第０九六００
    ０一九六六號槍彈鑑定書在卷可稽，亦乏證據足認係被告渠
    等供本件犯罪所用或犯罪預備之物，與本案犯行無關，爰均
    不予宣告沒收，併此敘明。
據上論斷，應依刑事訴訟法第二百九十九條第一項前段，槍砲彈
藥刀械管制條例第八條第四項，刑法第十一條前段、第二十八條
、第四十二條第三項前段、第七十四條第一項第一款、第二項第
四款、刑法第三十八條第一項第一款、第二款，判決如主文。
本案經檢察官丙○○到庭執行職務。
中　　華　　民　　國　　96　　年　　8　　 月　　23　　日
                  刑事第四庭    審判長法  官  林宜民
                                      法  官  許惠瑜
                                      法  官  林學晴
上正本證明與原本無異。
如不服本判決，應於送達後十日內向本院提出上訴狀（須附繕本
），上訴於臺灣高等法院臺中分院。
                                      書記官  賴淵瀛
中　　華　　民　　國　　96　　年　　8　　 月　  23　　日
【附錄本案論罪科刑法條】
槍砲彈藥刀械管制條例第八條第四項：
未經許可，製造、販賣或運輸鋼筆槍、瓦斯槍、麻醉槍、獵槍、
空氣槍或第四條第一項第一款所定其他可發射金屬或子彈具有殺
傷力之各式槍砲者，處無期徒刑或五年以上有期徒刑，併科新臺
幣一千萬元以下罰金。
未經許可，轉讓、出租或出借前項所列槍枝者，處五年以上有期
徒刑，併科新臺幣一千萬元以下罰金。
意圖供自己或他人犯罪之用，而犯前二項之罪者，處無期徒刑或
七年以上有期徒刑，併科新臺幣一千萬元以下罰金。
未經許可，持有、寄藏或意圖販賣而陳列第一項所列槍枝者，處
三年以上十年以下有期徒刑，併科新臺幣七百萬元以下罰金。
第一項至第三項之未遂犯罰之。
